臺灣板橋地方法院刑事判決　　　　　　　96年度訴字第3593號
公　訴　人　臺灣板橋地方法院檢察署檢察官
被　　　告　甲○○
上列被告因違反毒品危害防制條例案件，經檢察官提起公訴（96
年度毒偵字第5596號），本院訊問被告為有罪陳述後，改依簡式
審判程序審理，並判決如下：
    主  文
甲○○施用第一級毒品，處有期徒刑拾月；又施用第二級毒品，
處有期徒刑捌月。應執行有期徒刑壹年肆月。
    事  實
一、甲○○於民國89年間即因施用毒品案件，經本院以89年度毒
    聲字第2401號裁定送觀察、勒戒後，認有繼續施用毒品傾向
    ，再經本院以89年度毒聲字第3081號裁定令入戒治處所施以
    強制戒治，嗣因戒治成效良好，經本院以89年度毒聲字第70
    52號裁定停止戒治，所餘戒治期間付保護管束，於90年5 月
    9 日期滿視為執行完畢，並由臺灣板橋地方法院檢察署檢察
    官於90年7 月16日以90年度戒毒偵字第435 號為不起訴處分
    確定。嗣於92年間再因施用毒品案件，經本院以92年度毒聲
    字第2051號裁定令入戒治處所施以強制戒治，自92年6 月27
    日起入所，於93年1 月9 日因毒品危害防制條例修正而出所
    ，刑案部分則經臺灣板橋地方法院檢察署檢察官以92年度毒
    偵字第1231號案提起公訴，經本院以92年度訴字第2191號判
    處應執行有期徒刑1 年2 月確定，由臺灣高等法院以93年度
    上訴字第247 號判決駁回上訴，再由最高法院以93年度台上
    字第3013號判決駁回上訴確定。嗣於93年間再因施用毒品案
    件，經本院以93年度訴字第1815號判處應執行有期徒刑1 年
    6 月，嗣經臺灣高等法院以94年度上訴字第944 號判決駁回
    上訴確定。再於93年間因違反槍砲彈藥刀械管制條例案件，
    經本院以94年度訴字第473 號判處有期徒刑1 年確定，並與
    前述臺灣高等法院94年度上訴字第944 號判決定應執行刑，
    經本院以95年度聲字第288 號裁定應執行有期徒刑2 年6 月
    確定，並接續於前述本院92年度訴字第2191號判決執行，自
    93年10月24日起算刑期，於95年12月14日假釋出監付保護管
    束（至97年5 月22日始期滿，尚未執行完畢），於保護管束
    期間再因施用毒品案件經本院以96年度簡字第2837號判處有
    期徒刑6 月確定。
二、詎甲○○仍不知悛悔，明知海洛因、安非他命分別係毒品危
    害防制條例第2 條第2 項第1 、2 款所定之第一級及第二級
    毒品，依法均不得施用、持有，竟於上開強制戒治執行完畢
    後，各基於施用第一級毒品海洛因及第二級毒品安非他命之
    犯意，於96年7 月21日日間某時，在其台北縣新莊市○○街
    友人住處，分別以將海洛因粉末摻入香菸之方式施用第一級
    毒品海洛因1 次，及以吸食器燒烤煙霧之方式施用安非他命
    1 次。嗣經警於96年7 月22日16時45分許，在臺北縣新莊市
    ○○街9 巷3 之1 號樓梯間處查獲。嗣經警採取其尿液檢體
    鑑驗結果呈嗎啡及安非他命陽性反應，而悉上情。
三、案經台北縣政府警察局新莊分局報告臺灣板橋地方法院檢察
    署檢察官偵查起訴。
    理  由
一、訊據被告甲○○於本院審理中，對上揭事實已坦承不諱，此
    外，被告經警於96年7 月23日11時30分許採尿送驗結果（檢
    體編號：H0000000號），呈嗎啡及安非他命均陽性反應，有
    姓名及代碼對照表、台灣檢驗科技股份有限公司濫用藥物尿
    液檢驗報告各1 件在卷可查（見96年毒偵字第5596號卷第61
    、62頁）。次查，被告於89年間因施用毒品案件，經本院以
    89年度毒聲字第2401號裁定送觀察、勒戒後，認有繼續施用
    毒品傾向，再經本院以89年度毒聲字第3081號裁定令入戒治
    處所施以強制戒治，嗣因戒治成效良好，經本院以89年度毒
    聲字第70 52 號裁定停止戒治，所餘戒治期間付保護管束，
    於90年5 月9 日期滿視為執行完畢，並由臺灣板橋地方法院
    檢察署檢察官於90年7 月16日以90年度戒毒偵字第435 號為
    不起訴處分確定。嗣於92年間再因施用毒品案件，經本院以
    92年度毒聲字第2051號裁定令入戒治處所施以強制戒治，自
    92年6 月27日起入所，於93年1 月9 日因毒品危害防制條例
    修正而出所等情，有台灣高等法院被告前案紀錄表、刑案查
    註紀錄表各1 件在卷可稽。依最高法院95年度台非字第65號
    、95年度台非字第141 號等判決見解所認，毒品危害防制條
    例第20條第3 項所謂「五年後再犯」，解釋上應僅限於施用
    第一級、第二級毒品者，於觀察、勒戒或強制戒治執行完畢
    釋放後五年內，均未再為任何施用第一級、第二級毒品之犯
    行者，始足當之；倘五年內曾經再犯，經依法追訴處罰，縱
    其第三次（或第三次以上）再度施用毒品之時間，在初犯受
    觀察、勒戒或強制戒治執行完畢釋放五年以後，仍與「五年
    後再犯」之情形有別，且因已於「五年內再犯」，顯見其再
    犯率甚高，原實施觀察、勒戒或強制戒治，已無法收其實效
    ，即應由檢察官逕行依法追訴。從而，被告於上開強制戒治
    執行完畢後，再為本件犯行，事證明確，被告犯行堪以認定
    。
二、按海洛因屬毒品危害防制條例第2 條第2 項第1 款所列之第
    一級毒品，而安非他命屬同項第2 款所列之第二級毒品，核
    被告甲○○所為，係犯毒品危害防制條例第10條第1 項之施
    用第一級毒品罪及同條例第10條第2 項之施用第二級毒品罪
    。其持有海洛因及安非他命之低度行為，為施用之高度行為
    所吸收，不另論罪。又被告所犯上開施用第一級毒品海洛因
    及施用第二級毒品安非他命等罪，犯意各別、行為互殊，應
    予分論併罰。本院審酌被告前已有多次施用毒品紀錄，且經
    三度判處有期徒刑在案，竟又為本件犯行，顯見其未知戒除
    毒癮，意志力薄弱，並考量施用毒品乃自戕行為，所生危害
    非鉅，暨被告坦承施用毒品犯行之犯後態度等一切情狀，分
    別量處如主文所示之刑，暨定其應執行之刑如主文所示。
三、末按「除被告所犯為死刑、無期徒刑、最輕本刑為三年以上
    有期徒刑之罪或高等法院管轄第一審案件者外，於前條第一
    項程序進行中，被告先就被訴事實為有罪之陳述時，審判長
    得告知被告簡式審判程序之旨，並聽取當事人、代理人、辯
    護人及輔佐人之意見後，裁定進行簡式審判程序」，刑事訴
    訟法第273 條之1 第1 項定有明文。查本件被告涉犯之毒品
    危害防制條例第10條第1 項、第2 項之施用毒品罪，法定本
    刑並非最輕本刑為3 年以上有期徒刑之罪，且被告於本院準
    備程序期日中已就被訴事實為有罪之陳述，經告知被告簡式
    審判程序之旨後，被告及公訴人對於本件改依簡式審判程序
    審理亦均表示無意見，是本院即依前揭刑事訴訟法規定，裁
    定本件進行簡式審判程序，附此敘明。
據上論斷，應依刑事訴訟法第273 條之1 第1 項、第299 條第1
項前段，毒品危害防制條例第10條第1 項、第2 項，判決如主文
。
本案經檢察官馬凱蕙到庭執行職務。
中　　華　　民　　國　　96　　年　　11　　月　　30　　日
                  刑事第十四庭  法　官  汪怡君
上列正本證明與原本無異。
如不服本判決，應於送達後十日內敘明上訴理由，向本院提出上
訴狀。
                                書記官  李郁禎
中　　華　　民　　國　　96　　年　　12　　月　　4 　　日
附錄本案論罪科刑法條全文：
毒品危害防制條例第10條
施用第一級毒品者，處六月以上五年以下有期徒刑。
施用第二級毒品者，處三年以下有期徒刑。
